臺灣嘉義地方法院民事裁定　九十一年度勞簡抗字第一號
　　抗　告　人　甲○○
　　法定代理人　陳松伯
右抗告人與相對人間宣告調解無效事件，抗告人對於中華民國九十一年一月十八日本
院九十年度嘉勞簡字第七號裁定提起抗告，本院裁定如左：
    主    文
抗告駁回。
抗告訴訟費用由抗告人負擔。
    理    由
一、抗告意旨略以：相對人故意傷害抗告人成半殘廢狀態（器官衰竭、聽力喪失、尿
    毒）無法繼續工作謀生，一星期需洗腎三次；又勞動基準法（下簡稱勞基法）明
    文規定，資方非公司倒閉不得解雇員工，且工作滿一年就有遣散費發放規定，並
    應就所服務年資給予資遣費，抗告人因工作滿四年，又工作受到傷害請求調解無
    效並要求賠償，乃合情合理；相對人公司於民國九十年九月十二日晚上由股東莊
    麗霜女士、陳年豐先生約見抗告人，出言恐嚇抗告人不得告訴，否則要找黑社會
    對付抗告人並騷擾抗告人家人，讓抗告人至今仍心驚膽跳無法過正常生活；相對
    人為了將抗告人趕離公司，竟對抗告人公然侮辱，導致抗告人身心痛苦異常，兩
    年來一直住院無法工作；相對人將抗告人虐待成殘廢，至今每日需服用鎮靜劑才
    能入睡，身體一天比一天差，難道有糖尿病的人就沒有工作權，應該早點死掉嗎
    ？抗告人因工作受到傷害，理應受到勞基法職業災害補償（即醫療費用實報實銷
    、工資殘廢補償四十個月薪水等），只要求新台幣四十萬元賠償，亦合於情理等
    語。
二、按經法院核定之民事調解有無效或得撤銷之原因者，當事人得向原核定法院提起
    宣告調解無效或撤銷調解之訴。前項訴訟，當事人應於法院核定之調解書送達後
    三十日內提起之，鄉鎮市調解條例第二十六條定有明文。又按起訴不合程式或不
    備其他要件者，法院應以裁定駁回之，民事訴訟法第二百四十九條第一項第六款
    亦定有明文。經查本件抗告人起訴主張兩造勞資糾紛事件，於八十八年十二月二
    十三日在嘉義市東區調解委員會成立之調解（見原審卷第三五頁）有無效之原因
    ，而請求宣告調解無效乙節，惟查上開調解書經本院核定後，已於八十九年農曆
    過年前後即八十九年三月份左右送達抗告人，為抗告人所自承（見原審卷第四二
    頁及本院九十一年四月十六日準備程序筆錄），其遲至於九十年九月五日始提出
    本件請求，有本院收狀章可憑（見原審卷第四頁），顯已逾三十日之不變期間。
    是原審以抗告人與相對人既於八十八年十二月二十三日成立調解，然抗告人遲至
    九十年九月五日始提起宣告調解無效之訴，顯已逾三十日不變期間，遂依前揭法
    律規定，以裁定駁回抗告人之訴；並以其訴既經駁回，其假執行之聲請亦失所附
    麗，併予駁回，於法並無不合。則抗告人提起抗告，求為廢棄原裁定，為無理由
    ，應駁回其抗告。
三、據上論結，本件抗告無理由，依民事訴訟法第四百三十六條之一第三項、第四百
    九十二條第一項、第九十五條、第七十八條，裁定如主文。
中　　　華　　　民　　　國　　九十一　　年　　　七　　　月　　二十九　　日
~B臺灣嘉義地方法院民事第一庭
~B    審判長  法  官　曾文欣
~B            法　官  黃國益
~B　　　　　　法　官　黃仁勇
右為正本係照原本作成。
本裁定不得再抗告。
中　　　華　　　民　　　國　　九十一　　年　　　七　　　月　　二十九　　日
~B　　書記官　沈秀鈴
